台灣苗栗地方法院刑事判決　　　　　　　　　　　　　九十一年度交易字第五五號
　　公　訴　人　臺灣苗栗地方法院檢察署檢察官
　　被　　　告　乙○○
列被告因過失傷害案件，經檢察官聲請簡易判決處刑（九十一年度偵字第一五七二號
），本院苗栗簡易庭審理後，認不宜以簡易判決處刑，簽請移送刑事庭依通常程序審
判，本院判決如左：
    主  文
乙○○因過失傷害人，處有期徒刑參月，如易科罰金以參佰元折算壹日。
    事  實
一、乙○○於民國九十一年二月三日晚上九時十五分，騎車牌號碼ＦＮ八─三０一號
    重型機車，沿苗栗縣頭屋鄉○○路由南往北方向行駛，行經該路段三十三巷巷口
    前，約四百公尺處，正左轉欲進入該三十三巷交岔路口時，應注意重機車在劃有
    快慢車道，行駛於右側車道或慢車道者，應以兩段方式進行左轉彎之規定，而依
    當時天候晴、夜間有照明光線、四岔路有舖裝之柏油乾燥路面的省道、無其他特
    定場所、無缺陷無障礙物之情形，又無不能注意之情形，竟疏未注意上開規定，
    適有邱彥惠騎車號ＩＩＯ─一一八號重型機車，沿該路段由南往北方向直向行駛
    ，在劃分快慢車道之路段應行駛外側車道，亦因違規行駛內側車道及未注意車前
    狀況，所騎機車之車頭前頭碰撞乙○○所騎機車之左側，致邱彥惠受有頭部外傷
    、顱內出血之傷害；乙○○之左腳則受有挫傷（未提出傷害告訴），並於犯罪未
    發現前，立刻到附近民宅請人幫忙打電話報警及通知救護車到來，並於警察到來
    時表示是肇事之人，願意接受裁判。
二、案經指定代行告訴人邱碧梅訴由苗栗縣警察局苗栗分局報請臺灣苗栗地方法院檢
    察署檢察官聲請簡易判決處刑，及經本院苗栗簡易庭認不宜以簡易程序處刑，改
    依通常程序審理。
    理  由
一、被告乙○○對於在上述時地駕車肇事之事實坦白承認，惟辯稱：對於起訴事實有
    意見云云，惟查上開過失傷害事實，有告訴人邱碧梅及邱彥惠之父甲○○警訊中
    指述情節大致相符，復有道路交通事故調查報告表（偵卷第十五頁）、現場照片
    六張（偵卷第十二頁至第十四頁）、邱彥惠之診斷證明書（偵卷第十六頁）附卷
    可稽。
二、按機器腳踏車行駛之車道及轉彎，應依標誌或標線之規定行駛；無標誌或標線者
    ，依左列規定行駛：三同向三車道以上道路，均應以兩段方式進行左轉彎；單
    行道道路，行駛於右側車道或慢車道者，應以兩段方式進行左轉彎，行駛於左側
    車道或慢車道者，應以兩段方式進行右轉彎。汽車行駛時，駕駛人應注意車前狀
    況，並隨時採取必要之安全措施。道路交通安全規則第九十九條第一項第三款、
    第九十四條第三項分別定有明文。經查，被告供述當天沿著路邊白線行駛（偵卷
    第六頁背面第九行），顯係騎機車行駛於慢車道上，而本件發生地點在栗縣頭屋
    鄉○○路三十三巷交岔路快車道上，依當時之天候晴、夜間有照明光線、四岔路
    有舖裝之柏油乾燥路面的省道、無其他特定場所、無缺陷無障礙物之情形，有卷
    附道路交通事故調查報告表可憑，則被告與被害人邱彥惠騎機車自應注意上述道
    路交通安全規定，依其等狀況，又均非不能注意，顯見被告係騎機車未依規定二
    階段左轉，被害人邱彥惠亦因違規行駛內側及未注意車前狀況等均疏未注意，以
    致肇事，導致受傷；又依據被害人所騎重機車車頭，在快車道上因違規行駛及未
    注意車前狀況撞上由被告違規左轉所騎機車之左側，有偵查卷之現場照片顯示機
    車受損情況可證，被告與被害人對於車禍之注意程度，被告係騎重機車由外側車
    道直接左轉不當，為肇事主因，被害人騎機車違規行駛內側復未注意車前狀況，
    為肇事次因，此亦為台灣省竹苗區車輛行車事故鑑定委員會所肯認，並有該會九
    十一年七月二十二日竹鑑字第九一○七一九號函附鑑定報告在卷可憑（附於本院
    卷宗），應認兩造均與有過失，被害人受有前開事實欄所載之傷害，除有告訴人
    甲○○當庭陳述，有筆錄為憑外，亦有診斷證明書可證，被告與被害人之過失行
    為與被害人之受傷間均具有相當因果關係，本件事證明確，被告犯行堪以認定。
三、核被告所為，係犯刑法第二百八十四條第一項前段過失傷害罪。被告於肇事後犯
    罪未經發覺前，自動報警處理，並向至現場處理但尚不知肇事者為何人之警員楊
    志偉承認其為肇事者及陳述肇事經過並接受裁判，此有被告在警察局供述之筆錄
    外，另有交通事故安全調查表記載報案人為乙○○為憑，其所為已合於刑法第六
    十二條前段所定對於未發覺之犯罪自首而接受裁判之要件，應依該條規定減輕其
    刑。因此審酌被告係因過失而肇事，無任何前科紀錄之素行，有台灣高等法院被
    告全國前案紀錄表在卷可證、案發當時年僅十九歲之智識、及斟酌被告為肇事主
    因之過失程度、及告訴人亦為肇事次因之過失程度，及其所受為頭部外傷顱內出
    血，車禍後之九十一年二月五日即緊急開刀，住院十五天即九十一年二月十八日
    方出院之傷害，有診斷證明書可佐（偵卷第十六頁）、被告犯後因賠償金額問題
    尚未與告訴人成立和解，及檢察官求刑有期徒刑二月等一切情狀，量處如主文所
    示之刑，並諭知易科罰金之折算標準。又查被被害人所受傷害嚴重，有診斷證明
    書可資為證，檢察官就有期徒刑、拘役、罰金之三種種類，求處有期徒刑二月，
    尚嫌過輕，因此本院改處有期徒刑三月，又被告雖前未曾受有期徒刑以上刑之宣
    告，有台灣高等法院被告全國前案紀錄表在卷可按，並已經坦承犯行，深具悔意
    ，然因為金額問題尚未賠償被害人，因此本院未予宣告緩刑，併此說明。
據上論斷，應依刑事訴訟法第四百五十二條、第二百九十九條第一項前段，刑法第二
百八十四條第一項前段、第六十二條前段、第四十一條第一項前段，罰金罰鍰提高標
準條例第一條前段、第二條，判決如主文。
本案經檢察官呂曾達到庭執行職務。
中      華      民      國    九十一    年      九      月     十九     日
                               臺灣苗栗地方法院刑事第二庭
                                法  官   張 珈 禎
右正本證明與原本無異。
如不服本判決，應於判決送達後十日內向本院提出上訴狀( 應附繕本 )，上訴於
臺灣高等法院台中分院。
                                       書記官   黃 正 中
中      華      民      國    九十一    年      九      月     十九     日
附錄論罪科刑法條
刑法第二百八十四條第一項
因過失傷害人者，處六月以下有期徒刑、拘役或五百元以下罰金，致重傷者，處一年
以下有期徒刑、拘役或五百元以下罰金。
